# 借款利息资本化

提问人：国际庄 Lee 时间：2023-06-03 09:47:
陈老师：
您好!
现在有个比较麻烦的事想请教一下，看到个案例就是如果集团公司从银行那里取得贷款，收到贷款后以注资的方式增加对子公司的投资，用于子公司的在建工程项目的建设，这种情况下可以资本化嘛？ 如果站在集团合并层面考虑，确实是集团公司从银行借款，然后将钱投资于在建工程的项目建设；但是集团公司通过增资的方式感觉就有点不是很合适。就很纠结，陈老师可以给提供下思路嘛
谢谢陈老师。

回答人：chenyiwei
合并报表层面存在资本化的可能性。
可参考：《中审众环研究 2020 》之“问题1-1-44（关联方借款的利息支出资本化问题）”、“问题1-1-45（集团统贷统还的借款费用资本化问题）”、“问题1-1-46（合并报表和个别报表对利息资本化的处理问题）”。